【裁判字號】    92,易,653
【裁判日期】    921216
【裁判案由】    竊盜
【裁判全文】
臺灣屏東地方法院刑事判決                          九十二年度易字第六五三號
    公  訴  人  臺灣屏東地方法院檢察署檢察官
    被      告  丙○○
右被告因竊盜案件，經檢察官提起公訴（九十二年度偵字第二二五二號），暨移送併
辦（九十二年度偵字第四九八七號），本院判決如左：
     主  文
丙○○連續攜帶兇器、毀壞門扇竊盜，未遂，處有期徒刑拾月。
     事  實
一、丙○○基於意圖為自己不法所有之概括犯意，先於(一)民國九十二年四月二十五日
    二十二時四十分許，見屏東縣萬丹鄉○○村○○街○段四六巷三九號旁之貨櫃屋
    ，由甲○○經營之卡拉ＯＫ店，夜間無人看守，即持在路旁撿拾，客觀上足以危
    害人生命、身體安全，可供兇器使用之螺絲起子一支，毀壞貨櫃屋鋁門之鋁網，
    並敲破鋁門之玻璃，伸手打開鋁門之喇叭鎖，進入屋內後，再以螺絲起子撬開卡
    拉ＯＫ伴唱機投幣口外殼，尚未竊得任何財物之際，適為巡邏員警發現而當場逮
    捕，並扣得上開螺絲起子。詎丙○○仍不知悔改，又承前揭犯意，於(二)九十二年
    十月七日十時十分許，在屏東縣萬丹鄉社皮村十七之六三號前，見林錦玫騎乘之
    ＧＫ５－２６３號機車停放該處，即乘無人之際，徒手竊取機車置物箱內之皮包
    ，得手後，及時為林錦玫發覺追趕，上開皮包則於追趕時，自丙○○褲袋內掉落
    。嗣員警據報於同日十時二十分許趕至現場，在屏東縣萬丹鄉社口村五十一之二
    十號前產業道路將丙○○逮捕。
二、案經屏東縣警察局屏東分局移送臺灣屏東地方法院檢察署檢察官偵查起訴暨移送
    併辦。
     理  由
一、訊據被告丙○○矢口否認右揭犯罪事實，辯稱：我這二次都不是要偷東西，九十
    二年四月那次去卡拉ＯＫ店，是因為與家人意氣用事，我喝了酒，不是要去偷東
    西；另外在萬丹鄉社皮的那次，是因為我去那個廟裡拜拜，下來之後，我在下面
    抽菸，那個女生就說我偷他皮包，我說我沒有偷，他可以來搜身，但是他是女生
    不敢搜，後來有一個男的過來，他也不敢搜我的身，後來又來了一個男生就拿鐵
    棍要打我，我用手抵抗，手有受傷，我就跑掉，他們就追我。我在警局會向被害
    人下跪請求原諒，並要賠償被害人損失，是因為我聽到被害人說他一天沒有工作
    ，所以我在道義上賠償其損失云云。經查：
  (一)被告竊取甲○○財物部分，業據被害人甲○○於警局指訴歷歷，並有卷附現場遭
    破壞之照片六張、扣案之螺絲起子一支可資參佐，且被告於本院行準備程序爭點
    整理時，亦坦承進入甲○○開設之卡拉ＯＫ店內，並持起子撬開伴唱機投幣口外
    殼等語，被告無故進入卡拉ＯＫ店，已有可疑，且又著手破壞伴唱機投置錢幣之
    外殼，其圖謀竊取伴唱機內財物之意昭然甚明，是被告所辯顯無足採。
  (二)被告竊取林錦玫財物部分，業據被害人林錦玫於偵訊時指訴：「（你有看到竊嫌
    嗎？）有，我有目睹他行竊過程」、「（請詳述過程？）我停好機車沒有拔下鑰
    匙就往我姐夫家走去，突然間我聽到坐墊蓋下之聲音，我回頭看，就看到竊嫌在
    我機車旁邊並且往廟方向走去，他當時並沒有看到我，我在他離開後，立刻檢查
    確定皮包不見了，我便跟著他一起過去，到了他停車之地方，我便抓住他要他把
    皮包還給我，但他不承認又騎著機車要走，我便抓著他一直叫抓賊，他則一直嘗
    試要甩開我，但沒有出手攻擊我，之後我姐夫他們聞聲趕到，他還是不承認，我
    姐夫就說要報警，他一聽到就立刻跑掉，跑了約二公尺，皮包就從他褲子口袋內
    掉出來，他人也跑掉了，大約十五分鐘後警察就抓到他了」、「（竊嫌之容貌、
    身材是否還記得？）高高、胖胖的，沒有帶眼鏡」、「（是不是就是這個人？（
    提示照片））是」等語綦詳，且經證人即到場處理並製作筆錄之員警乙○○到庭
    證述：「（本案為何到現場，請詳細述之。）當時我正在外面查戶口，接到主管
    無線電，說勤務中心通報三清宮附近發生竊案，主管叫我先過去，他隨後就到，
    我就先騎機車過去，主管是開巡邏車隨後到，到了現場後，林錦梅告訴我，小偷
    逃跑了，我與主管及民眾就趕快去附近搜查小偷下落，後來聽到民眾喊說找到小
    偷了，我們就合力將被告丙○○逮捕，林小姐指證被告丙○○就是小偷，我們就
    把他帶回派出所偵訊」、「（被告丙○○與被害人的筆錄是否你製作的？）是的
    」、「（於被告丙○○的警訊筆錄中有提到被告丙○○在派出所下跪請求被害人
    原諒要賠償被害人的損失，是否有這樣之記載？）有，被告丙○○有說要賠被害
    人一萬多元」、「（當時被告丙○○是否確實有上述行為？）有」等語明確，復
    有贓物保領結一紙在卷可參。至於被告雖否認犯行，並以前詞置辯，惟衡諸常情
    ，被告與被害人素無冤仇，本無誣指之理，況且，倘被告係遭林錦玫誣陷，則其
    理當向林錦玫索償，豈有反而主動表示要賠償林錦玫之理，且被告既辯稱與本件
    竊盜案無關，則林錦玫之皮包縱然遭竊，被告又有何道義上責任可言。綜上所述
    ，被告辯稱係道義上賠償被害人云云，不合情理之至，顯然可見，其辯詞自難採
    信。本案事證明確，被告犯行洵堪認定。
二、核被告所為犯罪事實(一)部分，係犯刑法第三百二十一條第二項、第一項第二款、
    第三款之加重竊盜未遂罪，被告所為犯罪事實(二)部分，係犯刑法第三百二十條第
    一項之普通竊盜罪。被告先後二次犯行，時間緊接，方法相同，觸犯構成要件相
    同之罪名，顯係基於概括犯意為之，應依連續犯規定論以加重竊盜罪，並依法加
    重其刑。公訴人雖認犯罪事實(一)部分，加重情形僅有攜帶兇器，然因起訴事實已
    敘明被告係撬開貨櫃屋鋁門之鋁網並敲破鋁門之玻璃，入內後行竊，是公訴人顯
    漏未論及被告另有毀越門扇之加重要件。又公訴人雖未就犯罪事實(二)部分提起公
    訴，然檢察官就犯罪事實一部起訴者，效力及於全部，本件未起訴部分與已起訴
    部分有連續犯關係，已如前述，本院自應就屬裁判上一罪之部分一併加以審判。
    爰審酌被告二次犯罪固未造成被害人財物上重大之損害，惟被告犯後猶飾詞狡辯
    ，未見絲毫悔意等情狀，量處如主文所示之刑。扣案之螺絲起子一支，依被告所
    供，係在路旁撿獲，因此並非被告所有，爰不為沒收之諭知，附此敘明。
據上論斷，應依刑事訴訟法第二百九十九條第一項前段、刑法第五十六條、第三百二
十一條第二項、第一項第二款、第三款，判決如主文。
本案經檢察官林津鋒到庭執行職務
中      華      民      國     九十二     年     十二     月    十六    日
                                      臺灣屏東地方法院刑事第一庭
                                          審判長  法  官  潘正屏
                                                  法  官  林世民
                                                  法  官  包梅真
右正本證明與原本無異。
如不服本判決應於收受本判決送達後十日內向本院提出上訴書狀，其未敘述上訴理由
者，並得於提起上訴後十日內向本院補提理由書狀（均須按他造當事人之人數附繕本
 ）「切勿逕送上級法院」
                                                  書記官  滕一珍
中      華      民      國     九十二     年     十二     月    十七    日
附錄法條：
刑法第三百二十一條第一項第二款、第三款、第二項
犯竊盜罪而有左列情形之一者，處六月以上、五年以下有期徒刑：
二  毀越門扇、牆垣或其他安全設備而犯之者。
三  攜帶兇器而犯之者。
前項之未遂犯罰之。


司法院資訊處製作；財團法人民間司法改革基金會備份。
